Inventaris van het archief van het Provinciaal Bestuur en van het voorlopig Intermediair Administratief Bestuur van het voormalig Gewest Holland, 1796-1798
Nationaal Archief, Den Haag
- ARCHIEF VAN HET PROVINCIAAL COMITÉ VAN HOLLAND EN VAN HET COMITÉ VAN HET VOORLOPIG INTERMEDIAIR ADMINISTRATIEF BESTUUR VAN HET VOORMALIG GEWEST HOLLAND
  - Bijzonder, B
    - Justitie, f
      - "Notulen en Dingtalen", register van conclusies en dicta in civiele zaken betreffende de gemene middelen, die gediend hebben voor het Provinciaal Comité, voorgaande en opvolgende besturen, in hoger beroep van vonnissen, gewezen door "Commissarissen ter iudicature van de gemene landsmiddelen". Met klapper op persoonsnamen., 1771 - 1804.; ---; 1 deel
        Zie Archief Staten van Holland na 1572, nummer toegang 3.01.04.01, inv.nr. 4068.
      - Beschikkingen van het Provinciaal Comité, op ingekomen rekesten, om tijdens deliberaties alles te laten "in state van surcheance". Minuten., 1796 april 11 - 1797 februari 3.; 277; 1 omslag
      - Rekesten van het Provinciaal Comité om akte van creatie als notaris. Met bijlagen., 1796 april 18 - 1797 december 1.; 278; 1 pak
      - Proces-verbaal van het Provinciaal Comité van de terechtzittingen over de voortzetting van de gijzeling van J. Kerkhoven, voormalig gaarder der verpondingen binnen de municipaliteit van Stompwijk, Wilsveen, Tedingerbroek en Leidschendam. Minuut. Met bijlagen., 1796 oktober 12.; 279; 1 omslag
      - Resolutie van het Provincial Bestuur, houdende de afwijzing van het rekest van A. Klaver, oud-ontvanger der collectieve middelen te Alkmaar, om herroeping van de criminele sententie van 21 februari 1797 van het Provinciaal Comité. Afschrift., 1797 juli 11.; 280; 1 stuk
    - Kerkelijke zaken, g
      - "Predikantsboeken", registers van predikantstractementen, -pensioenen en overige uitkeringen, verleend door het Provinciaal Comité, voorgaande en opvolgende besturen., 1739 - 1798.; ---; 4 delen
        Zie Archief Staten van Holland na 1572, nummer toegang 3.01.04.01, inv.nrs. 4405, 4406, 4408, 4409.
      - Klappers op plaatsnamen voorkomend in de "predikantsboeken"., 1739 - 1798.; ---; 2 delen
        Zie Archief Staten van Holland na 1572, nummer toegang 3.01.04.01, inv.nr. 4407 en 4409.
      - Stukken betreffende restitutie en vrijstelling van katholieke parochies van de verpondigen over hun kerkgebouwen vanaf 1795, 1797 februari 3 - 1798 januari 19.; 281; 1 omslag
      - Missiven aan het Provinciaal Comité, waarbij ingevolge de circulaires van 25 januari en 3 juli 1797 informatie wordt verstrekt inzake de ledenaantallen en bezittingen van kerkelijke instellingen. Met bijlagen., 1797 februari 9 - november 27.; 282-285; 4 pakken
        1. De missiven zijn genummerd 1-364.
        2. De nrs. 96, 278, 342 en 342 ontbreken en het nr. 281 komt tweemaal voor.
        - Nrs. 1 - 90, 282
        - Nrs. 91 - 190, 283
        - Nrs. 191 - 270, 284
        - Nrs. 271 - 364, 285
      - Staat van de numerieke aanhang der kerkgenootschappen in een aantal municipaliteiten, z.d. Met als bijlagen de missiven aan het Provinciaal Comité, ingevolge zijn circulaire van 17 februari 1797, houdende de opgaven dienaangaande, 1797 februari 28 - april 20., 17 februari - april 20 1797; 286; 1 pak
        1. De missiven zijn genummerd 1-31.
        2. De nrs. 22-23 en 25-30 ontbreken.
      - Staat van uitgaven voor de hervormde predikanten, oud-predikanten, predikantsweduwen en -kinderen, kosters, voorzangers en schoolmeesters in het Land van Voorne en Putten over 1796, opgemaakt door A. van der Sluis, ontvanger der geestelijke goederen aldaar, en ingediend bij het Provinciaal Comité, 1796 februari. Met begeleidend schrijven, 1797 februari 26., 1796 februari - 1797 februari 26; 287; 2 stukken
    - Onderwijs, h
      - Register van akten van admissie en demissie van studenten bij het College der Theologie te Leiden, verleend door het Provinciaal Comité, voorgaande en opvolgende besturen, per land van herkomst geregistreerd., 1751 - 1799.; ---; 1 deel
        Zie Archief Staten van Holland na 1572, nummer toegang 3.01.04.01, inv.nr. 1783.
      - Resolutie van het Provinciaal Comité betreffende de wijziging van het reglement van 1592 voor het Statencollege van de universiteit te Leiden, in dier voege dat voortaan studenten zonder onderscheid van geloof in genoemd college zullen worden opgenomen. Afschrift., 1797 april 12.; 288; 1 stuk; Gedrukt.
      - Rekesten van E.W. Brink, hervormd predikant te Ouddorp en Otterleek, aan het Provinciaal Comité om betalingsopdrachten voor het schoolgeld van zijn zoons H.S. en W.J. Brink, z.d. Met akten van bevestiging der gegevens in de rekesten door J. de Leeuw, rector der Latijnse School te Alkmaar., 1798 januari 24.; 289; 2 stukken
    - Uitgewekenen, i
      - Resoluties van het Provinciaal Comité, het Comité van het voorlopig Intermediair Administratief Bestuur en het Comité van Algemeen Welzijn betreffende het verlenen van financiële steun en het geven van ambten aan uitgewekenen. Minuten. Met bijlagen., 1795 november 3 - 1798 februari 2.; 290-294; 5 banden
        - 1795 november - 1796 april., 290
        - 1796 mei - december., 291
        - 1797 januari - april., 292
        - 1797 mei - september., 293
        - 1797 oktober - 1798 februari 2., 294
      - Klapper op persoons- en plaatsnamen in de resoluties van het Provinciaal Comité betreffende uitgewekenen., 1798 januari 2 - 30.; 295; 1 deel
      - Stukken betreffende het verlenen van financiële steun en het geven van een ambt aan Cornelis Cule en Hendrik Voorbij, woonachtig in het ambacht Alphen en Rietveld. Netten en afschriften., 1795 oktober 24 - 1796 juni 9.; 296; 1 omslag
      - Rekest van S. Molinus, uitgeweken naar Frankrijk na de Orangistische Restauratie in september 1787, aan het Provinciaal Comité om uitkering van reisgeld voor zijn repatriëring., 1796 september 6.; 297; 1 stuk
      - Stukken ingekomen bij en opgemaakt door het Provinciaal Comité betreffende het verlenen van financiële steun en het geven van ambten aan uitgewekenen, 1797 januari 19 - oktober 25. Netten en afschriften. Met retroacta, 1774 - 1784., 298; 1 omslag
    - Waterstaat, j
      - Resolutie van het Provinciaal Comité, houdende opdracht aan C. Brunings, inspecteur-generaal van 's lands rivieren, om de nodige maatregelen te nemen ter reparatie van de dijken in het land van Heusden en Altena. Afschrift. Met bijlagen., 1796 april 18.; 299; 1 katern; Gedrukt.
      - Missive van de personele commissie tot de zaak van de vervening van de Krimpenerwaard aan het Provinciaal Comité, betreffende toezending van enige exemplaren van een niet nader genoemde publicatie, [voor mei 1797]; 300; 1 stuk; Gedrukt.
      - Rekest van de dijkrichter en heemraden van Nieuwkoop en Noorden aan het Provinciaal Comité om de turf, die ten behoeve van de scheepvaart gebaggerd zal worden uit een niet-schouwbaar water, aan de eigen municipaliteit ten goede te mogen laten komen, 1797 november 18.; 301; 1 stuk
      - Stukken, bijeengebracht door C. Brunings, inspecteur-generaal van 's lands rivieren, betreffende de waterstaatkundige werken uitgevoerd aan de bovenrivieren tussen Emmerik en Arnhem, 1771 - 1794, in druk uitgegeven ingevolge de resolutie van 24 augustus 1796 van het Provinciaal Comité, 1798; 302; 1 pak; 1. Gedrukt.
        2. Onvolledig.
- DEPARTEMENTEN ENDE COMMISSIE VAN BINNENLANDSE CORRESPONDENTIE
  - Departement van Algemeen Welzijn
    - Algemeen, A
      - Besluiten en bijlagen, a
        - "Notulen", registers van besluiten van het Departement van Algemeen Welzijn. Met bijlagen., 1796 april 1 - 1798 januari 29.; 303-311; 6 delen, 1 band en 2 omslagen.
          - 1796 april - mei. Met klapper op persoons- en plaatsnamen, op de ingekomen stukken, voor zover ze beginnen met de letters a-k., 303
          - 1796 juni - juli., 304
          - 1796 augustus - oktober., 305
          - 1796 november - 1797 maart 13., 306
          - 1797 maart 13 - 31., 307; 1 omslag
          - 1797 april - juni. Met bijlagen., 308; 1 band
          - 1797 juli - september., 309
          - 1797 oktober - december., 310
          - 1798 januari., 311; 1 omslag
        - "Notulen van de gecombineerde vergadering", registers van besluiten van de Departementen van Algemeen Welzijn en Financiën gezamenlijk., 1796 april 1 - 1798 januari 30.; 312-313; 2 delen
          In de regel was uit beide departementen slechts één vertegenewoordiger op deze vergaderingen aanwezig.
          - 1796 april - december., 312
          - 1797 januari - 1798 januari., 313
      - Toegangen, b
        - Op besluiten van de "gecombineerde vergadering", b.1
          - Klapper op persoons- en plaatsnamen in het register van besluiten van de gecombineerde vergaderingen., 1796 april 1 - december 30.; 314; 1 omslag
        - Op ingekomen en uitgaande stukken, b.2
          - Klappers op persoons- en plaatsnamen op ingekomen stukken in de registers van besluiten van het Departement van Algemeen Welzijn. Minuten., 1796 april 1 - oktober 31.; 315-317; 3 omslagen
            - 1796 april - mei., 315
              Minuut van klapper in inv.nr. 303,
              echter wel compleet.
            - 1796 juni - juli., 316
            - 1796 augustus - oktober., 317
          - Klapper op de ingekomen stukken die "voor notificatie" zijn aangenomen., 1796 april 19 - 1798 januari 29.; 318; 1 deel
          - Klapper op ingekomen stukken, 1796 november - 1798 februari en op uitgaande stukken, 1796 november 3 - 1797 januari 17., 319; 1 deel
    - Bijzonder, B
      - Bestuursorganisatie, a
        - Lijst houdende opgave van de verdeling van de werkzaamheden van het Departement van Algemeen Welzijn., 1796.; 320; 1 stuk; Gedrukt.
      - Ambtenaren, b
        - Stukken ingekomen bij het Departement van Algemeen Welzijn betreffende de aanstelling van de baljuw van Hooge en Lage Zwaluwe, tevens dijkgraaf der Nieuwe Zwaluwse en Royale polder aldaar. Netten en afschrift., 1797 mei 5 - juni 6, z.d.; 321; 1 omslag
      - Financiën, c
        - Lijsten van betalingen gedaan door de opzichter van 's lands zeewerken op Urk en Emmeloord, met resoluties hierover., 1792 - 1797.; 322; 1 pak
        - Concept-advies van het Departement van Algemeen Welzijn op het rekest van P.J. van Oosthuijsen, woonachtig te 's-Gravenhage, om toestemming voor de afbraak van een huis en om aanpassing van de aanslag in de verponding op getimmerten., z.d.; 323; 1 stuk
      - Justitie, d
        - Stukken betreffende een geschil tussen landbouwers en konijnenfokkers in de duinen van Bakkum over de aanplant van helmgras en over het onderhoud van de omheining. Klad, net, minuut en afschriften., 1736 - 1797.; 324; 1 pak
        - Resolutie van het Provinciaal Comité ingekomen bij het Departement van Algemeen Welzijn, omtrent de te volgen procedures in zaken betreffende ambtsmisdrijven en in zaken in hoger beroep betreffende de collectieve middelen, en omtrent de redactie van de rollen en de daaruit afgeschreven akten. Afschrift., 1796 oktober 17.; 325; 1 stuk
        - Resolutie van het Provinciaal Comité, houdende het besluit om advies te vragen aan het Departement van Algemeen Welzijn op een rekest van P. de Veer om goedkeuring van de afwikkeling van een nalatenschap. Authentiek afschrift., 1796 december 13.; 326; 1 stuk
        - Missive van het gewezen Comité van Waakzaamheid in Adolfsland aan het Departement van Algemeen Welzijn, waarin de redenen worden uiteengezet voor het uitblijven van de gevraagde informatie over de beschuldigingen tegen A. de Vooght, Oranjegezinde aldaar, en waarbij wordt verzocht om nauwkeuriger instructie in verband hiermee., 1797 december 9.; 327; 1 stuk
      - Sociëteit van 's-Gravenhage, e
        - Registers van resoluties van het College van de Sociëteit van 's-Gravenhage., 1796 januari 11 - 1797 december 22.; 328-329; 2 delen
          - 1796 januari 11 - december 20., 328
          - 1797 januari 17 - december 22., 329
        - Reglement voor de magistraat van 's-Gravenhage, goedgekeurd door de grondvergaderingen aldaar op 29 maart 1796 en vastgesteld door de raad der gemeente op 2 april 1976, z.d., 29 maart 1796 - 2 april 1796.; 330; 1 deel; Gedrukt.
        - Rekening (2e) van C.E. van Doeveren, ontvanger en secretaris van het College van de Sociëteit van 's-Gravenhage, over 1796, z.d. Afgehoord door de leden van de Sociëteit op 21 maart 1797. Afschrift., 331; 1 stuk
        - Resolutie van het Provinciaal Bestuur, waarbij wordt bepaald dat de leden en ambtenaren van de oude regering, indien ambteloos en woonachtig te 's-Gravenhage, niet onder de rechtsmacht van het Hof van Holland, Zeeland en West-Friesland, maar onder die van de Haagse magistraat vallen. Afschrift., 1797 oktober 2.; 332; 1 stuk
  - Het Departement van Militaire Zaken
    - Algemeen, A
      - Resoluties, a
        - "Notulen", besluiten van het Departement van Militaire Zaken, Minuten. Met bijlagen., 1796 april 1 - 1798 februari 1.; 333-335; 3 pakken
          - 1796 april - november., 333
          - 1796 december - 1797 juni., 334
          - 1797 juli - 1798 februari 1., 335
        - "Korte notulen", register van besluiten van het Departement van Militaire Zaken. Net., 1796 april 1 - 1797 juli 20.; 336; 1 pak.
      - Bijlagen bij de resoluties, b
        Zie ook inv.nrs. 333-335; de daar genoemde bijlagen zijn niet gelijk aan de in deze rubriek genoemde bijlagen.
        - Ingekomen stukken, b.1
          - Stukken ingekomen bij het Departement van Militaire Zaken., 1796 april 1 - 1798 februari 2.; 337-343; 7 pakken
            - 1796 april - juni., 337
            - 1796 juli - november., 338
            - 1796 december - 1797 april., 339
            - 1797 mei - juli., 340
            - 1797 augustus - september., 341
            - 1797 oktober - november., 342
            - 1797 december 1 - 1798 februari 2., 343
          - Lijst van enige stukken ingekomen bij het Departement van Militaire Zaken, alfabetisch opgemaakt naar persoons- en plaatsnamen., 1796 mei 17 - 1797 juli 4.; 344; 1 stuk
        - Uitgaande stukken, b.2
          - Missiven uitgaande van het Departement van Militaire Zaken. Minuten., 1796 april 4 - 1798 januari 19 en z.d.; 345-346; 2 pakken
            - 1796 april 4 - 1797 maart 15., 345
            - 1797 maart 16 - 1798 januari 19., 346
          - Register van missiven uitgaande van het Departement van Militaire Zaken. Afschriften., 1797 april 6 - juni 30.; 347; 1 omslag
    - Bijzonder, B
      - Stukken betreffende de gewapende burgerwachten in plaatsen in Holland. Minuten en netten., 1796 april 20 - 1797 mei 24 en z.d.; 348; 1 omslag
      - Stukken betreffende de positie, de beloning, het ambtelijke handelen en de politieke houding van militaire functionarissen. Minuten en netten., 1796 april - juni en z.d.; 349; 1 omslag
      - Stukken betreffende de aanwezigheid van Bataafse en Franse militairen in plaatsen in Holland en de last als gevolg daarvan voor municipaliteiten en burgers. Minuten., 1796 mei 9 - 1798 januari 31 en z.d.; 350; 1 omslag
      - Stukken betreffende produktie, aankoop, opslag, verkoop en transport van geweren, geschut en kruit. Minuten en net., 1796 mei 16 - 1797 oktober en z.d.; 351; 1 omslag
      - Stukken betreffende de positie, de beloning, het ambtelijk handelen en de politieke houding van commiezen van 's lands magazijnen. Minuten en netten., 1796 juni en z.d.; 352; 1 omslag
      - Stukken betreffende de sterkte en de paraatheid van Bataafse krijgsmachtonderdelen, en betreffende de bijdrage van Holland aan de financiering en bevoorrading van het Bataafse leger. Klad, minuten en net., 1796 juni en z.d.; 353; 1 omslag
      - Resolutie van het Provinciaal Comité houdende authorisatie voor de commiezen van 's lands magazijnen om alle nog niet naar het magazijn te Delft verzonden oude en defecte geweren alsnog aan commies F. Beeldsnijder aldaar te zenden en verslag te doen aan het Departement van Militaire Zaken. Afschrift., 1797 februari 3.; 354; 1 stuk; Gedrukt.
      - Resolutie van het Provinciaal Comité houdende authorisatie voor C.R.T. Krayenhoff, directeur van de Hollandse fortificaties, om in diverse vestingen de houten geschutsvloeren te doen inspecteren. Afschrift., 1797 februari 17.; 355; 1 stuk; Gedrukt.
      - Resolutie van het Provinciaal Comité betreffende een verzoek van het Departement van Militaire Zaken om toezicht te mogen houden op de rekening en verantwoording van de commies van Administratie, Discipline en Huishoudelijke Directie en de Krijgsraden van de gewapende burgermacht. Afschrift., 1797 augustus 3.; 356; 1 stuk; Gedrukt.
      - Stukken betreffende aanleg, onderhoud en inspectie van militaire werken. Minuten en netten., 1797 december en z.d.; 357; 1 omslag
      - Stukken betreffende de reorganisatie van de militaire eenheid van de universiteit te Leiden. Concept, minuten en afschrift., z.d.; 358; 1 omslag
  - Het Departement van Financiën
    - Algemeen, A
      - Resoluties en besluiten, a
        - Resoluties en secrete resoluties van het Departement van Financiën. Minuten. Met bijlagen., 1796 april 2 - 1798 januari 31.; 359-362; 3 pakken en 1 omslag
          - 1796 april - december., 359
          - 1797 januari - juni., 360
          - 1797 juli - december., 361
          - 1798 januari., 362; 1 omslag
        - "Notulen", besluiten van het Departement van Financiën. Minuten., 1797 januari 2 - 1798 februari 5.; 363-364; 1 pak en 1 omslag
          Verwijst voor de uitgaande brieven naar de "copyboeken", zie inv.nrs. 371-373.
          - 1797., 363
          - 1798 januari 2 - februari 5., 364
        - "Notulen", registers van besluiten van het Departement van Financiën., 1796 april 1 - 1798 februari 5.; 365-370; 5 delen en 1 omslag
          - 1796 april - augustus., 365
          - 1796 september - 1797 januari 19., 366
          - 1797 februari - mei., 367
          - 1797 juni - september., 368
          - 1797 oktober - 1798 januari 30., 369
          - 1798 januari 3 - februari 5., 370
        - "Notulen van de gecombineerde vergadering", registers van besluiten van de Departementen van Algemeen Welzijn en financiën gezamenlijk., 1796 april 1 - 1798 januari 30.; 312-313; 2 delen
          - 1796 april - december., 312
          - 1797 januari - 1798 januari., 313
            2. In de regel was uit beide departementen slechts één vertegenwoordiger op deze vergaderingen aanwezig.
            3. Voor klapper op het eerste deel, zie inv.nr. 314.
      - Uitgaande missiven en toegangen hierop, b
        Er is geen serie ingekomen stukken bekend.
        - "Copyboeken", registers van missiven uitgaande van het Departement van Financiën. Afschriften., 1796 april 5 - 1798 februari 3.; 371-373; 2 delen en 1 omslag
          - 1796 april 5 - december 30., 371
          - 1797 januari - december., 372
          - 1798 januari 3 - februari 3., 373; 1 omslag
        - Klappers op persoons- en plaatsnamen in de registers van missiven uitgaande van het Departement van Financiën., 1796 april 5 - 1797 december 31.; 374-375; 2 delen
          - 1796 april 5 - december 30., 374
          - 1797., 375
    - Bijzonder, B
      Zie ook inv.nrs. 399-402.
      - Stukken betreffende de vrijkoping van het door de Fransen geconfisceerde Russische schip "Der Frühling", ter afhandeling doorgezonden aan het Departement van Financiën. Netten en afschriften., 1795 augustus 24 - 1796 oktober 28 en z.d.; 376; 1 omslag
      - Stukken betreffende de terugbetaling van aanmonsteringspremies, uitgeloofd door de Nationale Vergadering aan matrozen en soldaten voor de Bataafse vloot en voorgeschoten door municipaliteiten., 1796 maart 18 - 1797 december 14.; 377-379; 2 pakken en 1 omslag
        - Stukken betreffende de organisatorische en financiële afwikkeling. Netten en afschriften. 1796 maart 18 - 1797 november 27., 377; 1 omslag
        - Missiven van municipaliteiten, gehoudende de opgave van het aantal der geworven matrozen en het bedrag der voorgeschoten premies. Met bijlagen. 1796 april 16 - 1797 december 14., 378
          Alfabetisch geordend op afzender.
        - Lijsten van geworven matrozen en soldaten. Netten en afschriften. 1796 mei 15 - 1797 april 19., 379
      - Missive van J. van der Vijver te Leiden, aan het Departement van Financiën, om opheldering over de wijze van restitutie der geldsom, die door hem vrijwillig en boven het bedrag van de latere aanslag ingevolge de speciale belastingmaatregel van 17 juli 1795 is betaald., 1796 april 7.; 380; 1 stuk
      - Rekeningen van het Comité tot de Zaken der Grote Visserij, over de periode 3 juli 1795 - 10 mei 1797, z.d. Afgehoord door het Departement van Financiën. Met borderellen., 1796 - 1797.; 381-382; 2 katernen en 3 stukken
        - Rekening (1e) over de periode 3 juli 1795 - 4 mei 1796. 3 juli 1795 - 4 mei 1796. Afgehoord op 4 mei 1796. Met als bijlage een akte waarbij de effecten en gelden van het opgeheven College van de Grote Visserij en Pilotage worden verdeeld over het Comité van de Marine en dat van de Grote Visserij, 1796 maart 22. Afschrift., 381; 1 katern en 2 stukken
        - Rekening (2e) over de periode 4 mei 1796 - 10 mei 1797. Afgehoord op 10 mei 1797., 382; 1 katern en 1 stuk
      - Kwitansies voor het Departement van Financiën, wegens betaalde kosten van financiële transacties verricht voor het gemene land., 1796 november 28 - 1797 februari 1.; 383; 1 omslag
      - Stukken betreffende de betaling van openstaande rekeningen, ten laste van de commies van 's lands magazijnen te Delft, over de periode, 1794 - januari 1795, 1796 december 8 - 1797 maart 23.; 384; 1 omslag
      - Stukken betreffende de door de ontvangers van de gemene landsmiddelen aan het Departement van Financiën gedane opgaven van betaling van ambtgelden, 1796, 1797.; 385; 1 omslag
      - Resolutie van het Provinciaal Comité houdende opdracht aan het Departement van Financiën om ordonnanties uit te vaardigen t.b.v. de hoofdofficieren en baljuwen inzake schadeloosstelling wegens derving van inkomsten uit recognitiegelden van de Rooms-Katholieke parochies. Afschrift., 1797 januari 25.; 386; 1 stuk; Gedrukt.
  - Het Departement van Koophandel, Zeevaart en Fabrieken
    - Algemeen, A
      - Besluiten, a
        - "Notulen", registers van besluiten van het Departement van Koophandel, Zeevaart en Fabrieken., 1796 april 1 - 1798 februari 5.; 387-390; 4 delen
          Hierin wordt verwezen naar de "Bijlagen", de "Copyboeken", de "Rapportenboeken", en de ontbrekende serie "Decreten". Zie inv.nrs. 396-402.
          - 1796 april - september., 387
          - 1796 oktober - 1797 mei., 388
          - 1797 juni - december., 389
          - 1798 januari 2 - februari 5., 390
      - Ingekomen en uitgaande brieven, rapporten en adviezen, b
        - Stukken ingekomen bij het Departement van Koophandel, Zeevaart en Fabrieken., 1796 april 4 - 1798 februari 1.; 391-395; 5 pakken
          - 1796 april - juni., 391
          - 1796 juli - september., 392
          - 1796 oktober - 1797 januari., 393
          - 1797 februari 3 - 1797 juni 15., 394
          - 1797 juni 16 - 1798 februari 1., 395
        - "Bijlagen" bij de resoluties van het Departement van Koophandel, Zeevaart en Fabrieken. Afschriften., 1796 april 1 - 1798 februari 1.; 396; 1 pak
          1. De bijlagen zijn gemerkt A-XX.
          2. De bijlagen QQ, UU en VV ontbreken.
          3. Niet gelijk aan de andere series in deze rubriek, de archiervorming van deze serie is niet te achterhalen.
        - "Copyboeken", registers van missiven uitgaande van het Departement van Koophandel, Zeevaart en Fabrieken en het opvolgende bestuur. Met klappers op persoons- en plaatsnamen., 1796 april 6 - 1799 maart 28.; 397-398; 3 delen
          - 1796 april 6 - 1797 februari 28., 397
          - 1797 maart 3 - oktober 9., 398
          - 1797 oktober 11 - 1799 maart 28., ---
            Zie Archief Intermediair Administratief Bestuur, nummer toegang 3.02.04, inv.nr. 149.